臺灣嘉義地方法院刑事判決　　　　　　 100年度交訴字第69號
公　訴　人　臺灣嘉義地方法院檢察署檢察官
被　　　告　陳柏宏
上列被告因公共危險等案件，經檢察官提起公訴（100年度偵字
第6850號），其中公共危險部分，被告於本院行準備程序時就犯
罪事實為有罪之陳述，本院合議庭裁定由受命法官獨任行簡式審
判程序，判決如下：
    主    文
陳柏宏服用酒類，不能安全駕駛動力交通工具而駕駛，處有期徒
刑月，如易科罰金，以新臺幣壹仟元折算壹日。又駕駛動力交
通工具肇事，致人受傷而逃逸，處有期徒刑陸月，如易科罰金以
新臺幣壹仟元折算壹日。應執行有期徒刑捌月，如易科罰金，以
新臺幣壹仟元折算壹日。
    犯 罪 事 實
一、陳柏宏於民國100年9月8日晚間7時許至翌日即同年月9日凌
    晨2時5分前某時止，先後在嘉義縣民雄鄉牛稠溪堤防旁及嘉
    義縣民雄鄉某KTV店等處，飲用種類及數量不詳之酒類，致
    不能安全駕駛動力交通工具之程度，竟駕駛車牌號碼2725-S
    W號自用小客車沿嘉義縣民雄鄉○○○○○道路由東往西方
    向行駛，行至防汛道路與文化路口欲左轉進入文化路南向車
    道時，適有黃俊智騎乘車牌號碼QR7-709號輕型機車沿文化
    路由南往北方向行經上揭路口，陳柏宏本應注意汽車行駛時
    ，駕駛人應注意車前狀況並隨時採取必要之安全措施；汽車
    行駛至交岔路口，其行進應遵守燈光號誌之指示；設有閃光
    紅燈者為支線道車，支線道車應讓幹線道車先行，需依指示
    停車再開；轉彎車應讓直行車先行，而依當時天候晴、夜間
    有照明光線、路面乾燥無缺陷、無障礙物視距良好及陳柏宏
    之智識程度，均無不能注意之情事，竟疏未注意貿然駛入上
    揭路口逕行左轉彎，於當日即同年月9日凌晨2時10分許不慎
    撞擊黃俊智騎乘之機車，黃俊智因而人車倒地並受有頭部外
    傷併枕部頭皮血腫及腦震盪、背部挫傷、左小腿挫傷併左膝
    裂傷約1.5公分之傷害（過失傷害部分另為公訴不受理判決
    ）。詎陳柏宏明知其駕車撞擊上開機車而肇事致黃俊智倒地
    受有傷害，竟另起逃逸之犯意，旋即加速駛離現場。嗣由林
    峻毅攔停陳柏宏，經警到場處理，於當日凌晨3時2分測試其
    呼氣後所含之酒精濃度達0.89mg/l。
二、案經嘉義縣警察局民雄分局報告臺灣嘉義地方法院檢察署檢
    察官偵查起訴。
    理    由
一、本件被告陳柏宏所涉犯者為刑法第185條之3及同法第185條
    之4等罪，法定刑分別為1年以下有期徒刑、6月以上5年以下
    有期徒刑，均非死刑、無期徒刑、最輕本刑為3年以上有期
    徒刑之罪或高等法院管轄第一審案件。本院行準備程序中，
    被告就被訴事實為有罪之陳述，經告知簡式審判程序之旨，
    並聽取檢察官及被告之意見後，本院爰依刑事訴訟法第273
    條之1第1項規定裁定由受命法官獨任進行簡式審判程序。是
    本件簡式審判程序之證據調查依刑事訴訟法第273條之2規定
    不受同法第159條第1項、第161條之2、第161之3、第163條
    之1及第164條至第170條規定之限制，合先敘明。
二、訊據被告於偵查中及本院審理中對於上開犯罪事實均坦承不
    諱（見偵卷第11頁、本院卷第28、37頁）；並經證人即被害
    人黃俊智指訴綦詳；核與證人林峻毅證述相符，復有道路交
    通事故當事人酒精測定紀錄表、嘉義縣警察局民雄分局刑法
    第一八五條之三案件測試觀察紀錄表、公共危險現場處理調
    查表、戴德森醫療財團法人嘉義基督教醫院黃俊智診斷證明
    書、道路交通事故現場圖、道路交通事故調查報告表（一）
    （二）、重要道路交通事故紀錄（通報）單、嘉義縣警察局
    民雄分局疑似道路交通事故肇事逃逸追查表、交通事故照片
    20張在卷足稽（見警卷第14-33頁）。是被告自白核與事實
    相符，本案事證明確，犯行均堪認定。
三、核被告所為，係犯刑法第185條之3服用酒類不能安全駕駛動
    力交通工具罪，刑法第185條之4駕駛動力交通工具肇事，致
    人受傷而逃逸罪，被告所犯上揭2罪間，犯意各別，行為互
    殊，應予分論併罰。爰審酌被告高職畢業之學識程度、業工
    、未婚之家庭生活狀況，前於95年間因公共危險案件，經臺
    灣臺南地方法院檢察署檢察官以95年度偵字第2409號緩起訴
    處分等情，有臺灣高等法院被告前案紀錄表在卷可稽，猶仍
    再犯本案，顯見被告枉顧公眾道路通行之安全，法治觀念薄
    弱，明知酒精成分對人之意識能力具有不良影響，酒後開車
    對一般往來之公眾及駕駛人自身皆具有高度危險性，且呼氣
    酒精濃度高達0.89mg/L，並因而發生交通事故，事故發生後
    未曾下車察看，亦未採取救護之必要措施，且案發當時為凌
    晨2時許，更致被害人身陷無法及時獲得救助或遭逢其他更
    大之危險之犯罪情節，惟被告犯後坦承，應有悔意等一切情
    狀，分別量處如主文所示之刑，諭知易科罰金之折算標準，
    並定其應執行之刑，併諭知易科罰金之折算標準。
據上論斷，應依刑事訴訟法第273條之1第1項、第299條第1項前
段，刑法第185條之3、第185條之4、第41條第1項前段、第8項、
第51條第5款，刑法施行法第1條之1第1項，判決如主文。
本案經檢察官陳靜慧到庭執行職務。
中    華    民    國   100    年    11    月    17    日
                  刑事第五庭    法  官  傅曉瑄
以上正本證明與原本無異。
如不服本判決應於收受判決後10日內向本院提出上訴書狀，並應
敘述具體理由；其未敘述上訴理由者，應於上訴期間屆滿後20日
內向本院補提理由書（均須按他造當事人之人數附繕本）「切勿
逕送上級法院」。告訴人或被害人如對於本判決不服者，應具備
理由請求檢察官上訴，其上訴期間之計算係以檢察官收受判決正
本之日期為準。
中    華    民    國   100    年    11    月    17    日
                                書記官  陳意婷
附錄本判決論罪之法條：
中華民國刑法第185條之3
服用毒品、麻醉藥品、酒類或其他相類之物，不能安全駕駛動力
交通工具而駕駛者，處 1 年以下有期徒刑、拘役或科或併科 15
萬元以下罰金。
中華民國刑法第185條之4
（肇事遺棄罪）
駕駛動力交通工具肇事，致人死傷而逃逸者，處 6 月以上 5 年
以下有期徒刑。